【裁判字號】    98,易,553
【裁判日期】    980630
【裁判案由】    竊盜
【裁判全文】
臺灣臺北地方法院刑事判決               98年度易字第553號
公  訴  人  台灣台北地方法院檢察署檢察官
被      告  戊○○
                      樓
上列被告因竊盜案件，經檢察官提起公訴（98年度偵字第2376號
），本院判決如下：
    主  文
戊○○竊盜，累犯，處有期徒刑肆月，如易科罰金，以新台幣壹
仟元折算壹日；又竊盜，累犯，處拘役參拾日，如易科罰金，以
新台幣壹仟元折算壹日；又竊盜，累犯，處拘役參拾日，如易科
罰金，以新台幣壹仟元折算壹日；又竊盜，累犯，處拘役參拾日
，如易科罰金，以新台幣壹仟元折算壹日。拘役部分應執行玖拾
日，如易科罰金，以新台幣壹仟元折算壹日。
    事  實
一、戊○○意圖為自己不法之所有，分別為下列行為：
（一）於民國97年11月9 日15時，在台北市○○區○○路41號1
      樓國惠牛仔褲店門口，竊取乙○○所有LANSIN牌Polo衫17
      件得手，賣得新台幣（下同）1 千餘元供己花用。
（二）於98年1 月1 日4 時許，在台北市○○區○○街15號前，
      徒手竊取甲○○（起訴書誤為周鴻勝）所有車牌號碼189-
      DDQ 號機車置物箱內之行車執照1 張得手。
（三）於98年1 月1 日5 時許，在台北市○○區○○路2 段75巷
      1 弄19號前，見丙○○所有車牌號碼8A-3228 號自用小客
      車車門未關好，即開門竊取行車執照1 張得手。
（四）於98年1 月3 日14時許，在台北市○○區○○街8 號旁，
      徒手竊取黃增福所有、由丁○○使用之車牌號碼OGL-281
      號機車置物箱內之行車執照1 張、機車駕駛執照2 張得手
      。嗣為乙○○發覺上情，報警查獲。
二、案經台北市政府警察局萬華分局、中正第一分局報告台灣台
    北地方法院檢察署檢察官偵查起訴。
    理  由
一、被告對於公訴人所提之證據資料及以下本院作為判斷依據之
    各項證據資料，均同意或不爭執其證據能力，本院審酌該等
    言詞供述及書面作成時之情況認為適當，均無不宜作為證據
    之情事，依刑事訴訟法第159 條之5 規定，均得作為證據。
二、上開犯罪事實，業據被告戊○○坦承不諱，核與證人乙○○
    、周鴻勝、丙○○、丁○○證述情節相符，復有搜索扣押筆
    錄、扣押物品目錄表、贓物認領保管單、照片4 紙及監視器
    錄影翻拍照片4 紙在卷可佐。本件事證明確，被告犯行洵堪
    認定。
三、核被告所為，均係犯刑法第320 條第1 項之竊盜罪。被告所
    犯4 次竊盜罪，犯意各別，行為互殊，應分論併罰。被告前
    於96年間，因違反職役職責案件，經國防部北部地方軍事法
    院以96年度訴字第253 號判決判處有期徒刑10月確定，於97
    年7 月23日執行完畢，有台灣高等法院被告前案紀錄表在卷
    可按，其受有期徒刑之執行完畢後，5 年以內故意再犯本件
    有期徒刑以上之罪，均為累犯，依刑法第47條第1 項之規定
    加重其刑。爰審酌被告所竊取財物之價值、竊取手段等一切
    情狀，分別量處如主文所示之刑，並諭知易科罰金之折算標
    準，暨定其應執行之刑，及易科罰金之折算標準。
四、另起訴意旨認被告於98年1 月1 日5 時許同時竊取高速公路
    回數票10餘張、現金800 元一情，惟被告堅詞否認竊取上開
    之物，經查，被告供稱：丙○○所有車牌號碼8A-3228 號自
    用小客車之車門未關好，伊僅竊取行車執照1 張，並未竊取
    高速公路回數票及現金等語，而據證人丙○○所證述，伊所
    有之8A-3228 號自用小客車車門未有遭受破壞之跡象一情（
    98 年1月3 日警詢筆錄，98年度偵字第2376號卷第16頁），
    核與被告所供相符，被告所供丙○○上開車輛之車門未關好
    一節，即屬可信，不能排除另有他人竊取上開高速公路回數
    票及現金，未能一概即認係被告所竊，再被告於98年1 月3
    日為警查獲時，於其隨身攜帶之手提袋內扣獲物品僅有前開
    8A- 3228號自用小客車之行車執照，並無回數票，有被告98
    年1 月3 日警詢筆錄、搜索扣押筆錄、扣押物品目錄表在卷
    可稽，是並無證據足認被告所供不實，從而此部分即屬不能
    證明，本應就此部分為無罪之諭知，惟此部分與前開有罪之
    部分，係實質上一罪關係，爰不另為無罪之諭知，附此敘明
    。
據上論斷，應依刑事訴訟法第284 條之1 、第299 條第1 項前段
，刑法第320 條第1 項、第51條第6 款、第47條第1 項、第41條
第1 項前段，刑法施行法第1 條之1 ，判決如主文。
本案經檢察官楊冀華到庭執行職務
中    華    民    國    98    年    6     月    30    日
                    刑事第七庭    法  官  林欣苑
上正本證明與原本無異。
如不服本判決應於收受送達後10日內向本院提出上訴書狀，並應
敘述具體理由；其未敘述上訴理由者，應於上訴期間屆滿後20日
內向本院補提理由書（均須按他造當事人之人數附繕本）「切勿
逕送上級法院」。告訴人或被害人如對於本判決不服者，應具備
理由請求檢察官上訴，其上訴期間之計算係以檢察官收受判決正
本之日期為準。
                                  書記官  劉英芬
中    華    民    國    98    年    6     月    30    日
附錄論罪法條
中華民國刑法第320條
（普通竊盜罪、竊佔罪）
意圖為自己或第三人不法之所有，而竊取他人之動產者，為竊盜
罪，處5 年以下有期徒刑、拘役或5 百元以下罰金。
意圖為自己或第三人不法之利益，而竊佔他人之不動產者，依前
項之規定處斷。
前二項之未遂犯罰之。


司法院資訊處製作；財團法人民間司法改革基金會備份。
